臺灣高等法院臺南分院刑事裁定        
                                      109年度聲減字第1號
聲  請  人  臺灣高等檢察署臺南檢察分署檢察官
受  刑  人  黃玉猜



上列聲請人因受刑人數罪併罰有二裁判以上，聲請定其應執行之
刑（109年度聲減字第1號），本院裁定如下：
    主  文
黃玉猜犯如附表所示各罪所處之刑，有期徒刑部分應執行有期徒
刑拾貳年陸月。
其他聲請駁回。
    理  由
一、聲請意旨略以：受刑人因偽造文書等數罪，先後判決確定如
    附表所示，附表所示之罪犯罪時間均在民國96年4月24日前
    ，編號1、2、3之罪與中華民國96年罪犯減刑條例第2條第1
    項第3款規定相符，依同條例第8條第1項、第3項聲請減刑，
    並與其餘所犯之罪，依同條例第11條規定，定其應執行之刑
    。
二、就如附表編號1至3 所示之罪聲請減刑部分：
  ㈠按中華民國九十六年罪犯減刑條例自96年7 月16日施行，其
    第8 條第1 項規定：「依本條例應減刑之罪，已經判決確定
    尚未執行或執行未完畢者，由檢察官或應減刑之人犯聲請最
    後審理事實之法院裁定之」，則應減刑之罪已判決確定，而
    於減刑條例施行之日，尚未執行或執行未完畢者，始應依聲
    請予以減刑。倘已執行完畢，即不在減刑之列。又上開減刑
    條例制定之目的，旨在紀念解除戒嚴二十週年，予罪犯更新
    向善之機。數罪併罰之案件，雖應依刑法第50條、第51條規
    定就數罪所宣告之刑定其應執行之刑，然此僅屬就數罪之刑
    ，如何定其執行刑之問題，本於數宣告刑，應有數刑罰權，
    此項執行方法之規定，並不能推翻受刑人所犯係數罪之本質
    ，若其中一罪之刑已執行完畢，其刑罰權既已消滅，自不生
    所謂「予罪犯更新向善」之可言。至於最高法院47年台抗字
    第2號判例：「裁判確定前犯數罪而併合處罰之案件，有二
    以上之裁判，應依刑法第51條第5 款至第7 款定應執行之刑
    時，最後事實審法院即應據該院檢察官之聲請，以裁定定其
    應執行之刑，殊不能因數罪中之一部分犯罪之刑業經執行完
    畢，而認檢察官之聲請為不合法，予以駁回」，其旨僅在闡
    釋數罪併罰有二以上之裁判，倘其一裁判已先執行完畢，得
    否再依刑法第53條規定與其他數罪併罰之罪，定其應執行刑
    之問題。並無該已先執行完畢之罪刑，即因此生尚未執行完
    畢之效果。而該已先執行完畢之罪刑，自亦不能因事後又與
    他罪合併定應執行刑，即解為尚未執行完畢，此為最高法院
    統一之見解（最高法院104 年度台非字第256 號、105 年度
    台非字第13號判決意旨參照）。
　㈡經查：本件受刑人因犯如附表編號1 、2所示之罪，經臺灣雲
    林地方法院以94年度六簡字第73 號判決判處有期徒刑2、3
    月，應執行有期徒刑4月確定，該案已於94年12月5日易科罰
    金執行完畢；另附表編號3所示之罪，經本院判處有期徒刑6
    月，併科新臺幣（下同）40萬元，並減為有期徒刑3月，併
    科20萬元確定，而於96年12月12日執行完畢等情，有上開判
    決及臺灣高等法院被告前案紀錄表附卷可稽。則受刑人所犯
    如附表編號1 至2所示之罪，固係於96年4 月24日以前所犯
    ，然於同年7 月16日減刑條例施行前既已執行完畢，揆諸上
    揭說明，即與上開減刑條例第8 條第1 項所規定「尚未執行
    或執行未完畢」之要件不合，自不在減刑之列；另編號3所
    示之罪，既業經法院依上開條例減刑，是檢察官就受刑人所
    犯如附表編號1 至3所示之罪聲請減刑，於法尚有未合，此
    部分聲請，應予駁回。
三、定應執行刑部分：　　
　㈠按裁判確定前犯數罪者，併合處罰之。但有下列情形之一者
    ，不在此限：一、得易科罰金之罪與不得易科罰金之罪。二
    、得易科罰金之罪與不得易服社會勞動之罪。三、得易服社
    會勞動之罪與不得易科罰金之罪。四、得易服社會勞動之罪
    與不得易服社會勞動之罪。前項但書情形，受刑人請求檢察
    官聲請定應執行刑者，依第51條規定定之。數罪併罰，有二
    裁判以上者，依刑法第51條規定，定其應執行刑。依刑法第
    53條應依刑法第51條第5 款至第7 款之規定，定其應執行之
    刑者，由該案犯罪事實最後判決之法院之檢察官，聲請該法
    院裁定之，刑法第50條、第53條及刑事訴訟法第477 條第1
    項分別定有明文。又法律上屬於自由裁量之事項，有其外部
    性界限及內部性界限，並非概無拘束。依據法律之具體規定
    ，法院應在其範圍選擇為適當之裁判者，為外部性界限；而
    法院為裁判時，應考量法律之目的，及法律秩序之理念所在
    者，為內部性界限，法院為裁判時，二者均不得有所踰越。
    故在數罪併罰，有二裁判以上，定其應執行之刑時，固屬於
    法院自由裁量之事項，然仍應受前揭外部性界限及內部性界
    限之拘束（最高法院80年度臺非字第473 號及93年度臺非字
    第192 號裁判要旨參照）。
　㈡經查：本案受刑人犯如附表所示等罪，業經臺灣雲林地方法
    院及本院分別判決確定在案，有如附表所示各該判決書各1 
    份在卷可稽。雖受刑人所犯附表編號1至3 之罪所處之刑為
    得易科罰金之罪刑，而其餘之罪所處之刑則為不得易科罰金
    之罪刑，依刑法第50條第1 項但書規定，原不得就附表編號
    1 至4之罪刑定應執行刑。然受刑人已於109年10月20日具狀
    向檢察官聲請定應執行刑，有聲請狀在卷可憑。茲檢察官依
    前開規定，向犯罪事實最後判決之本院，聲請就受刑人所犯
    如附表編號1 至4所示各罪所處之刑，定其應執行之刑，本
    院審核認其聲請為正當。又本案受刑人所犯如附表編號1 至
    2所示案件，業經定應執行有期徒刑4月確定，有臺灣高等法
    院被告前案紀錄表可按。依前開說明，本院就附表所示案件
    再為定應執行刑之裁判時，自應受前開裁判所為定應執行刑
    內部界限之拘束，爰裁定如主文所示之應執行之刑。
四、依刑事訴訟法第477 條第1 項，刑法第50條第2 項、第51條
    第5 款，作成本裁定。
中　　華　　民　　國　　109 　年　　11　　月　　2 　　日
                  刑事第七庭    審判長法　官  吳勇輝
                                      法　官  周紹武
                                      法　官  吳錦佳
以上正本證明與原本無異。
如不服本裁定，應於收受本裁定後五日內向本院提出抗告狀。
　　　　　　　　　　　　　　　　　　　書記官  王杏月
中　　華　　民　　國　　109 　年　　11　　月　　2 　　日